臺灣臺南地方法院刑事判決
                                    109年度交易字第911號
公  訴  人  臺灣臺南地方檢察署檢察官
被      告  許慶政


                    （現另案於法務部○○○○○○○○○執行中）
上列被告因公共危險案件，經檢察官提起公訴（109 年度調偵字
第1841號），被告於本院準備程序中就被訴事實為有罪之陳述，
經告知簡式審判程序之旨，並聽取被告與公訴人意見後，本院裁
定以簡式審判程序進行審理，判決如下：
    主  文
許慶政駕駛動力交通工具而吐氣所含酒精濃度達每公升零點二五
毫克以上，累犯，處有期徒刑玖月。
    事  實
一、許慶政於民國109年5月3日上午8時許至同日上午10時許，在
    位於臺南市○○區○○里○○00號住處內飲用高粱酒，致其吐氣所
    含酒精濃度達每公升0.25毫克以上後，竟未待體內酒精成分
    充分退卻，即不顧大眾行車之公共安全，基於酒後駕車致交
    通公共危險之犯意，於同日晚間8時許，無照駕駛車牌號碼0
    000-00號自用小客車行駛於道路；嗣其沿臺南市將軍區長榮
    里南19線公路由南向北方向行駛，行經臺南市將軍區長榮里
    南19線公路與南27線公路之路口時，逆向與對向車道、由黃
    證峯駕駛、搭載王寶琳之車牌號碼000-0000號自用小客車發
    生碰撞，致黃證峯、王寶琳均受有胸部挫傷、胸痛之傷害（
    所涉過失傷害罪嫌，由檢察官另為不起訴處分），乃於同日
    晚間10時23分許由據報處理上開交通事故之員警以呼氣酒精
    測試器測得其吐氣所含酒精濃度達每公升1.07毫克，乃查悉
    上情。
二、案經臺南市政府警察局學甲分局報告臺灣臺南地方檢察署檢
    察官偵查起訴。
    理  由
一、本案被告許慶政所犯為死刑、無期徒刑、最輕本刑3 年以上
    有期徒刑以外之罪，亦非高等法院管轄之第一審案件，其於
    準備程序中就被訴事實為有罪之陳述，經告知簡式審判程序
    之旨，並聽取檢察官及被告之意見後，本院依刑事訴訟法第
    273 條之1 第1 項規定裁定進行簡式審判程序，是本案之證
    據調查，依同法第273 條之2 規定，不受同法第159 條第1
    項、第161 條之2 、第161 條之3 、第163 條之1 及第164
    條至第170 條所規定證據能力認定及調查方式之限制，合先
    敘明。
二、前揭事實，業據被告於警詢、偵查及本院審理時均坦承不諱
    （見警卷第3 至15頁；營偵字卷第33至34頁；本院卷第45、
    49、54頁），並有證人黃證峯、王寶琳於警詢、偵查中，證
    人洪金朱於警詢之證述足供參照（見警卷第17至39頁；營偵
    字卷第34至36頁），復有道路交通事故現場圖、道路交通事
    故調查報告表㈠㈡、事故現場照片、行車紀錄器擷圖照片、奇
    美醫療財團法人佳里奇美醫院診斷證明書、酒精測定紀錄表
    、財團法人台灣電子檢驗中心呼氣酒精測試器檢定合格證書
    、證號查詢汽車駕駛人資料及車輛詳細資料報表在卷可稽（
    見警卷第39至73、77、85至87、93、97至99頁），足見被告
    前開任意性自白與事實相符，堪以採信。是本案事證明確，
    被告上開犯行洵堪認定，應予依法論科。
三、論罪科刑：
  ㈠核被告所為，係犯刑法第185條之3第1項第1款前段之駕駛動
    力交通工具而吐氣所含酒精濃度達每公升0.25毫克以上之罪
    。
  ㈡被告前因公共危險案件，經本院以107 年度交簡字第1430號
    判決判處有期徒刑5 月確定，於107 年6 月26日易科罰金執
    行完畢，有臺灣高等法院被告前案紀錄表在卷足參（見本院
    卷第15至29頁），其於上開有期徒刑執行完畢後5 年內之10
    9 年5 月3 日故意再犯本件有期徒刑以上之罪，為累犯；審
    酌被告未因前罪徒刑執行完畢而有所警惕，猶故意再犯本案
    犯罪，可認其有特別惡性及對刑罰反應力薄弱，又觀諸被告
    本案犯罪情節，經依累犯規定加重其刑，並未使被告所受刑
    罰超過其所應負擔之罪責，即無司法院釋字第775 號解釋意
    旨所指應裁量不予加重最低本刑，否則將致過苛或罪刑不相
    當之情形，爰依刑法第47條第1 項規定加重其刑。
  ㈢茲審酌被告除有前述刑事前案紀錄外，已有多次酒後駕車之
    違法情事，有前引臺灣高等法院被告前案紀錄表可資查考，
    被告明知酒後不能駕車及酒醉駕車之危險性，竟猶漠視自己
    安危，復罔顧法律禁止規範與公眾道路通行之安全，於酒後
    吐氣所含酒精濃度已逾法定容許標準後，仍駕駛汽車行駛於
    道路，對公眾交通往來造成潛在之高度危險，所為實無足取
    ，亦顯見其無視法紀，更缺乏對其他用路人人身安全之尊重
    觀念，殊為不該，惟念其犯後坦承犯行不諱，兼衡其為警查
    獲時測得吐氣所含酒精濃度高達每公升1.07毫克，暨其自陳
    高職肄業，其入監前未有工作，與父母同住，須扶養父母，
    離婚有子女（見警卷第3 頁；本院卷第55頁）之智識程度、
    家庭生活狀況等一切情狀，量處如主文所示之刑，以示懲儆
    。
  ㈣公訴人雖以被告屢犯酒駕犯行，足認其已酗酒成癮，而聲請
    對於被告施以禁戒處分。惟按因酗酒而犯罪，足認其已酗酒
    成癮並有再犯之虞者，於刑之執行前，令入相當處所，施以
    禁戒，刑法第89條第1項固有明文。然「酗酒」與「施用毒
    品」不同，其本身非為刑法所處罰之行為，須因酗酒以致犯
    罪，且已酗酒成癮及有再犯之虞者，基於維護社會公共安全
    之立場，始有考慮施以禁戒之必要，此有刑法第89條之立法
    理由可參。而所謂酒癮，係指慢性而長期性無法自制的飲酒
    ，屬一種病態性的飲酒，造成酒精依賴和濫用。查被告第1
    次酒駕犯行之時間為107年，嗣後雖再於109年間連同本案4
    度為酒駕犯行，然被告於本院審理時供稱：該段期間因為家
    裡、感情、事業因素，及我母親失智、父親罹患肺腺癌及攝
    護腺癌，我請不起照顧人員，因此借酒澆愁，但我知道我錯
    了，經過這次事件後我不再喝酒等語（見本院卷第54、56頁
    ），則依被告飲酒之動機與情狀觀之，尚難謂已達酗酒成癮
    之程度；此外復查無其他積極證據，足以證明被告酗酒成癮
    ，當無另施以禁戒處分之必要，附此敘明。
據上論斷，應依刑事訴訟法第273條之1第1項、第299條第1項本
文，刑法第185條之3第1項第1款前段、第47條第1項，刑法施行
法第1條之1第1項，判決如主文。
本案經檢察官劉修言提起公訴，檢察官吳梓榕到庭執行職務。
中　　華　　民　　國　 109　　年　　11　　月　　20　　日
                  刑事第十一庭  法　官　潘明彥
以上正本證明與原本無異。
如不服本判決應於收受本判決後20日內向本院提出上訴書狀，並
應敘述具體理由。其未敘述上訴理由者，應於上訴期間屆滿後20
日內向本院補提理由書狀（均須按他造當事人之人數附繕本）「
切勿逕送上級法院」。 
　　　　　　　　　　　　　　　　書記官   蘇豐展
中　　華　　民　　國　　109 　年　　11　　月　　20　　日
附錄本案論罪科刑法條：
駕駛動力交通工具而有下列情形之一者，處2年以下有期徒刑，
得併科20萬元以下罰金：
一、吐氣所含酒精濃度達每公升零點二五毫克或血液中酒精濃度
    達百分之零點零五以上。
二、有前款以外之其他情事足認服用酒類或其他相類之物，致不
    能安全駕駛。
三、服用毒品、麻醉藥品或其他相類之物，致不能安全駕駛。